【裁判字號】    97,交聲,2740
【裁判日期】    971204
【裁判案由】    違反道路交通管理處罰條例聲明異議
【裁判全文】
臺灣臺北地方法院交通事件裁定        97年度交聲字第2740號
原處分機關  臺北市交通事件裁決所
異  議  人
即受處分人  歐力士小客車租賃股份有限公司
法定代理人  甲○○○
上列受處分人因違反道路交通管理處罰條例案件，對於臺北市交
通事件裁決所中華民國97年9月1日所為之處分（原處分案號：北
市裁催字第裁22-Z2A004809號），聲明異議，本院裁定如下：
    主  文
異議駁回。
    理  由
一、原處分意旨略以: 異議人即受處分人為9293-GG號租賃小客
    車之所有人，該車牌照業已註銷，惟該車仍於民國97年5月8
    日2時許，違規使用該註銷之牌照行駛於國道1號高速公路，
    爰依道路交通管理處罰條例第12條第1項第4款、第2項規定
    ，裁處異議人罰鍰新臺幣（下同）1萬零800元，並扣繳牌照
    。
二、異議意旨略以: 異議人為上開車輛之所有人，該車於95年5
    月25日出租予維泰爾科技有限公司，租期至98年5月29日。
    但承租人於95年8月8日經銀行列為拒絕往來戶，其信用重大
    貶落，而違反租賃契約第4、8、9條規定，異議人於95年8月
    間寄發存證信函終止租約。但承租人未返還車輛。異議人乃
    於96年5月7日向臺北市監理站申請註銷車牌，於97年5月16
    日收受國道公路警察局違規通知，始知該車由第三人陳長侑
    無權占有及使用註銷牌照行駛，異議人於同年月20日向本院
    聲請假處分，並於97年6月25日經由臺灣桃園地方法院執行
    取回車輛。並非異議人違規使用註銷牌照。爰請求撤銷原處
    分等語。
三、按汽車使用吊銷、註銷之牌照，處汽車所有人3600元以上10
    800元以下罰鍰，其牌照扣繳之。道路交通管理處罰條例第1
    2條第1項第4款、第2項定有明文。
四、經查:
  (一)本件系爭懸掛「293-GG號」牌照之汽車係異議人所有，且該
    車所懸掛之「293-GG號」牌照，業經於96年5月7日註銷，該
    註銷之牌照並未繳回等情，均為異議人所不爭執，並有汽（
    機）車各項異動登記書及本院依職權查得之車號查詢汽車車
    籍資料在卷可稽。又上開經註銷未繳回之牌照，於97年5 月
    8日2時許，仍懸掛於車上，並由案外人陳長侑駕駛行駛於道
    路等情，亦為異議人所不爭執，並有舉發通知單在卷可參。
  (二)異議人雖執上詞置辯。但查，異議人與維泰爾科技有限公司
    間究竟有何契約關係，以及其等間之契約關係是否尚有爭議
    ，均屬異議人與維泰爾科技有限公司間之民事私權間之爭議
    。但異議人所有之上開汽車應依道路交通管理相關規定懸掛
    合法之牌照，始能行駛於道路，則屬主管機關基於公權力對
    交通之管理權能，亦是擁有汽車之人民應遵守之公法上義務
    。自不容因異議人與他人間之私權爭議，而恣意以此為由解
    免其上開義務。況異議人於96年5月7日辦理註銷牌照時，明
    知該車並未取回，亦未將該牌照取下，該車而仍由他人繼續
    使用中。其與承租人間有租賃契約上之爭議，本應尋求民事
    訴訟、強制執行之途逕解決其二人間之紛爭。豈能因其一時
    無法取回車輛，而以此種註銷牌照之方式，試圖利用執行交
    通取締之公權力代其追索該車。是本院認異議人所執上開各
    理由，均不足以解免其上開違規之責任。
五、綜上，本件異議人所有之前開汽車，確實違規懸掛經註銷之
    牌照之違規行為。從而，原處分機關依道路交通管理處罰條
    例第12條第1項第4款、第2項規定，裁處異議人罰鍰1萬0800
    元，並扣繳牌照，核無違誤，本件異議為無理由，應予駁回
    。
六、據上論斷，應依道路交通案件處理辦法第19條，裁定如主文
    。
中    華    民    國    97    年    12    月    4     日
                  交通法庭法  官  李桂英
上正本證明與原本無異
如不服本裁定應於送達後5日內向本院提出抗告狀
                          書記官  嚴君珮
中    華    民    國    97    年    12    月    4     日


司法院資訊處製作；財團法人民間司法改革基金會備份。
